【裁判字號】    88,訴,2091
【裁判日期】    890312
【裁判案由】    毒品危害防制條例
【裁判全文】
臺灣高雄地方法院刑事判決                        八十八年度訴字第二九一號
    公  訴  人  臺灣高雄地方法院檢察署檢察官
    被      告  乙○○
    指定辯護人  甲○
右列被告因違反毒品危害防制條例案件，經檢察官提起公訴（八十八年度偵字第二二
０六三號），甲○判決如左：
    主  文
乙○○連續販賣第二級毒品，處有期徒刑柒年貳月。犯罪所得財物新台幣肆仟元沒收
之，如全部或一部不能沒收時，追徵其價額或以其財產抵償之。
扣案之安非他命零點肆零公克、殘留安非他命之吸食器乙個、夾鏈袋參只及削尖吸管
參支均沒收銷燬之。
    事  實
一、乙○○曾於民國八十二年二月間因違反麻醉藥品管理條例案件，經甲○判處有期
    徒刑六月，甫於八十八年四月七日以易科罰金執行完畢。竟不知悔改，基於販賣
    第二級毒品安非他命之概括犯意，自八十八年六月間某日起至同年八月二十三日
    止，以每次每一小包新台幣（下同）一千元之價格，連續販賣安非他命予朱錦源
    共四次，合計四千元。嗣於同年八月二十三日十一時三十分許為警在乙○○高雄
    縣美濃鎮吉洋里十鄰吉安八十五號住處搜索，查獲安非他命一小包（驗前毛重零
    點四五公克，驗後毛重零點四零公克），及殘留安非他命之吸食器一個、夾鏈袋
    三只及削尖吸管三支。
二、案經高雄市政府警察局移送台灣高雄地方法院檢察署檢察官偵查起訴。
    理  由
一、訊據被告乙○○固坦承有無償提供安非他命供朱錦源施用之事實，惟矢口否認有
    販賣安非他命之犯行，辯稱：伊沒有販賣安非他命給朱錦源，但他如要吸，我才
    拿一些安非他命給他。第一次在八十八年六月份某日，第二次在八十八年八月間
    某日云云。惟查：
（一）右揭被告販賣安非他命之事實業據證人朱錦源於警訊中供述：所吸食之安非他
      命係八十八年八月十五日向綽號小華之男子，在美濃鎮吉楊里吉安八十五號小
      華住處以新台幣一千元購得安非他命一包，購買過四次，每次均為一千元，只
      知其姓張等語在卷。且證人朱錦源於偵查中亦證稱：他（指被告）給我一小包
      ，我去時向他要，我就拿一千元給他用，無固定拿多少給被告，有時二百、三
      百，不固定，有拿四次等語。被告於偵查中亦供稱：他（指朱錦源）去我家，
      有安非他命時，就拿給他用，無拿錢，他拿的期間六月初到八月二十三日，有
      給他三、四次，我給他差不多零點一、零點二公克左右，他只拿給我二百或三
      百元買香菸或檳榔等語。
（二）次查，雖證人朱錦源於甲○審理時證述：伊未向他買安非他命，是拿一千元還
      他，我欠他一千元，因我被抓前二天，被告割檳榔拿給我賣，我賣檳榔得一千
      一百多元，我拿一千元給他等語，惟經甲○隔離訊問被告，被告供述：在八十
      八年七月份某日，朱錦源說沒錢用，欠錢加油，才向我借現金一千元，隔了半
      個月，他還我錢等語，是證人朱錦源於甲○審理時證述給付被告一千元之因，
      顯與被告之供述矛盾且不一致，故證人朱錦源於偵查中及甲○審理時之供述：
      為無償及每次拿二、三百元等語，應係迴護被告及避重就輕之詞，不足採信。
      參以證人朱錦源於甲○審理時證稱其於警訊中並未遭刑求，係在自由陳述下所
      為，且其時證人之供述未受外界之干擾、影響，時間接近，記憶猶新，參以安
      非他命之價格不低，被告平日之經濟來源亦非充裕，依常理而言，被告豈有無
      償轉讓予他人之理，是證人朱錦源於警訊中之供述，應較為可採。綜上，被告
      所辯，無非畏罪卸責之詞，不足採信。
（三）末查，扣案之結晶物一小包、吸食器一個、夾鏈袋三只及削尖吸管三支，經送
      高雄醫學院附設中和紀念醫院檢驗結果為甲基安非他命及含有甲基安非他命成
      分，此有上開醫院八十八年十月二十六日Ｐ0000000號、八十八年十二
      月二十一日Ｂ0000000、Ｂ0000000、Ｂ0000000號檢驗
      報告單各一紙在卷可憑，事證明確，被告連續多次販賣安非他命予證人朱錦源
      之事實，應堪認定。
二、核被告販賣安非他命之行為，係違反毒品危害防制條例第四條第二項之販賣第二
    級毒品罪。被告販賣安非他命四次予朱錦源，時間緊接、方法相同、觸犯構成要
    件相同之罪名，顯係基於概括犯意為之，應依連續犯之規定以一罪論，並加重其
    刑。又扣案之吸食器一個、夾鏈袋三只及削尖吸管三支，經檢驗結果，均殘留有
    安非他命成分，此有上開高雄醫學院附設中和紀念醫院函在卷可憑，已無法剝離
    ，應均為安非他命，與扣案之安非他命（驗後毛重零點四公克），不問屬於犯人
    與否，均應依毒品危害防制條例第十八條第一項之規定沒收銷燬之。審酌被告犯
    罪後避重就輕否認犯行，販賣之次數、數量為數尚不多，惟販賣毒品之行為對社
    會所生之危害甚鉅，年輕識淺致罹重典等一切情狀，爰量處如主文所示之刑。末
    被告前後共四次販賣安非他命所得新台幣四千元，應依毒品危害防制條例第十九
    條第一項之規定沒收之，如全部或一部不能沒收時，追徵其價額或以其財產抵償
    之。
據上論斷，應依刑事訴訟法第二百九十九條第一項前段、刑法第五十六條，毒品危害
防制條例第四條第二項、第十八條第一項、第十九條第一項，判決如主文。
中      華      民      國    八十九    年      三      月      八      日
                                  臺灣高雄地方法院刑事第四庭
                                      法    官     楊   晉   佳
右正本證明與原本無異。
如不服本判決，應於判決送達後十日內，向甲○提出上訴狀。
                                      書 記 官     王   麒   雄
中    華    民    國      八十九      年      三      月      十三      日


司法院資訊處製作；財團法人民間司法改革基金會備份。
